# 请教企业年金的问题

提问人：arcanine 时间：2011-11-20 16:01:11
是委托第三方理财的，收益与个人账户挂钩，公司向第三方支付公司承担和代付个人承担的部分后应该已经转移风险报酬。 那么企业报表上只在费用科目和应付职工薪酬上反映一下吧，不用做特别的处理咯？ 谢谢！

回答人：chenyiwei
目前的企业年金都属于设定提存计划性质，企业除了按约定向年金基金拨付应由企业承担的缴费部分以外，并无其他义务，也不承担该基金运作过程中的额外风险和报酬。所以，在报表主体中应当是只需反映相关的费用和应付职工薪酬的变动即可。 现在有一种意见，要求设立企业年金的企业在其财务报表附注中披露企业年金基金的报表和附注，个人认为并无必要。